【裁判字號】    99,訴,741
【裁判日期】    991029
【裁判案由】    搶奪等
【裁判全文】
臺灣屏東地方法院刑事判決               99年度訴字第741號
公  訴  人  臺灣屏東地方法院檢察署檢察官
被      告  乙○○
上列被告因搶奪案件，經檢察官提起公訴（99年度偵字第1643
號），嗣被告於本院準備程式進行中先就被訴事實為有罪之陳述
，本院告知被告簡式審判之旨，並聽取當事人之意見後，本院合
議庭裁定改由受命法官獨任依簡式審判程式審理，判決如下：
    主  文
乙○○共同犯搶奪罪，累犯，處有期徒刑玖月。
    事  實
一、乙○○曾因搶奪及偽造私文書等案件，經臺灣高等法院以95
    年度上訴字第769 號判處搶奪部分，有期徒刑4 年確定，偽
    造私文書部分，有期徒刑1 年2 月確定，嗣偽造私文書部分
    經減刑為有期徒刑7 月，上開案件應執行有期徒刑4 年5 月
    確定，97年11月28日縮短刑期假釋出監，迄98年11月25日假
    釋期滿未經撤銷視為執行完畢。乙○○（起訴書犯罪事實欄
    五部分誤載為「黃名豐」部分，均經檢察官當庭更正）與丙○○（另行審結）共同基於意圖為自己不法所有之犯意聯絡
    ，於99年3 月6 日下午1 時50分許，在屏東縣潮州鎮○○里
    ○○路140 號前，由乙○○騎乘車牌號碼OWH-135 號重型機
    車附載丙○○，丙○○下手行搶之方式，徒手搶奪甲○○所
    有之手提袋1 只（內有2500元、身分證、健保卡、駕照、行
    動電話）。嗣後丙○○分得200 元，其餘款項由乙○○與丙○○共同花用殆盡，其餘手提袋等物則逕行丟棄；嗣為警循
    線查獲，始悉上情。
二、案經甲○○訴由屏東縣政府警察局枋寮分局報請臺灣屏東地
    方法院檢察署檢察官偵查起訴。
    理  由
一、本案被告乙○○所犯搶奪案件，並非法定刑為死刑、無期徒
    刑或最輕本刑3 年以上有期徒刑之罪，亦非高等法院管轄第
    一審之案件，而被告於本院準備程序中就被訴事實為有罪之
    陳述，本院合議庭乃裁定由受命法官獨任進行簡式審判程序
    。又簡式審判程序之證據調查，依刑事訴訟法第273 條之2
    規定，不受同法第159 條第1 項審判外陳述排除之限制，再
    被告對於卷內之各項證據，亦不爭執證據能力，故卷內所列
    之各項證據，自得作為證據，先予敘明。
二、上開犯罪事實，業據被告乙○○於本院審理中坦承不諱，並
    有同案被告丙○○於警、偵訊及本院審理中之供述、證人甲○○於警詢中之證述及現場蒐證照片19張等在卷可佐，足認
    被告乙○○上開不利於己之任意性自白與事實相符，堪予採
    信。是以本件被告犯行事證明確，應依法論科。
三、核被告乙○○所為，係犯刑法第325 條第1 項之搶奪罪，被
    告乙○○與同案被告丙○○有犯意聯絡與行為分擔，均為共
    同正犯。又被告乙○○有如事實欄所載之犯罪科刑執行情形
    ，有臺灣高等法院被告前案紀錄表各1 份在卷可查，其於有
    期徒刑執行完畢後五年內，再故意觸犯本件有期徒刑以上之
    罪，為累犯，應依刑法第47條第1 項規定加重其刑。爰審酌
    被告乙○○過去即有搶奪等財產犯罪前科，素行不良，正值
    青壯年，卻不思以正當途徑取得財物，恣意偕同同案被告丙○○共同搶奪他人之財物，對於他人財產安全及社會秩序產
    生一定程度之危害，惟於審判中坦承犯行，態度良好暨所取
    得財物之價值等一切情狀，爰量處如主文所示之刑，以示懲
    儆。
據上論斷，應依刑事訴訟法第299 條第1 項前段、第273 條之1
第1 項，刑法第28條、第325 條第1 項、第47條第1 項，判決如
主文。
本案經檢察官曾士哲到庭執行職務
中    華    民    國    99    年    10    月    29    日
                  刑事第四庭    法  官  李謀榮
以上正本證明與原本無異。
如不服本判決應於收受判決後10日內向本院提出上訴書狀，並
應敘述具體理由；其未敘述上訴理由者，應於上訴期間屆滿後
20日內向本院補提理由書（均須按他造當事人之人數附繕本）
「切勿逕送上級法院」。
中    華    民    國    99    年    10    月    29    日
                                書記官  蔡進吉
附錄本案論罪科刑法條：
中華民國刑法第325條
意圖為自己或第三人不法之所有，而搶奪他人之動產者，處6 月
以上5 年以下有期徒刑。
因而致人於死者，處無期徒刑或7 年以上有期徒刑，致重傷者，
處3 年以上10年以下有期徒刑。
第1 項之未遂犯罰之。

司法院資訊處製作；財團法人民間司法改革基金會備份。
